臺灣臺中地方法院刑事判決　　　　　　100年度簡上字第202號
上　訴　人
即　被　告　廖金水
輔　佐　人
即被告之女　廖淑雯
上列上訴人即被告因賭博案件，不服本院豐原簡易庭100年度豐
簡字第151號中華民國100年4月11日第一審簡易判決（聲請簡易
判決處刑案號：臺灣臺中地方法院檢察署100年度撤緩偵字第71
號），提起上訴，本院管轄之第二審合議庭判決如下：
    主          文
上訴駁回。
廖金水緩刑貳年，緩刑期間付保護管束，並應向指定之政府機關
、政府機構、行政法人、社區或其他符合公益目的之機構或團體
，提供捌拾小時之義務勞務。
    犯罪事實及理由
一、本案經本院審理結果，認原第一審簡易判決認事用法及量刑
    均無不當，應予維持，除於聲請簡易判決處刑書之證據並所
    犯法條欄一、第二行「，並有簽單附卷可稽」予以刪除，並
    增加證據「本院99年度訴字第627號刑事判決」外，其餘均
    引用如附件第一審判決書（含臺灣臺中地方法院檢察署檢察
    官聲請簡易判決處刑書）記載之犯罪事實、證據及理由。
二、上訴人即被告廖金水上訴意旨略以：被告就原審判決事實欄
    及檢察官起訴書所指之犯罪事實，均坦認不諱，被告犯罪情
    節並非重大，犯後態度良好。且被告年事已高，希望可以從
    輕量刑，期給予緩刑機會等語，並未具體指摘原審認事用法
    有何違誤之處，自應駁回其上訴。
三、按凡有審理事實職權之法院，均得依其職權諭知緩刑，第二
    審以判決駁回上訴時，仍得諭知緩刑之宣告。本件上訴雖無
    理由，然查被告前未曾因故意犯罪而受有期徒刑以上刑之宣
    告，此有臺灣高等法院被告前案紀錄表1份在卷可按。茲念
    其因一時失慮，致罹刑典，現年已屆64歲，為輕度肢體障礙
    者，此有被告國民身分證及身心障礙手冊影本在卷可憑，且
    其於本案獲利僅百餘元，所生損害非重，又被告自始均坦承
    犯行，深具悔意，衡其經此偵、審程序及論罪科刑之教訓後
    ，當知所警惕，而無再犯之虞，本院認原第一審簡易判決對
    其所宣告之刑，以暫不執行為適當，爰依刑法第74條第1項
    第1款規定，併宣告緩刑2年。又為使被告知法守法，謹言慎
    行，且導正其行為與法治之觀念，爰依刑法第74條第2項第5
    款規定，宣告被告於緩刑期間內，應向指政府機關、政府機
    構、行政法人、社區，或其他符合公益目的之機構或團體，
    提供80小時之義務勞務，且依刑法第93條第1項第2款之規定
    ，應於緩刑期間付保護管束，期能使被告於義務勞務過程及
    保護管束期間，確切明瞭其行為所造成之損害，並培養正確
    法治觀念。至被告究應向何政府機關、政府機構、行政法人
    、社區，或其他符合公益目的之機構或團體提供義務勞務，
    屬執行之問題，應由執行檢察官斟酌全案情節及各政府機關
    、政府機構、行政法人、社區，或其他符合公益目的之機構
    或團體之需求，妥為指定，併予敘明。
據上論斷，應依刑事訴訟法第455條之1第1項、第3項、第373條
、第368條，刑法第74條第1項第1款、第2項第5款、第93條第1項
第2款，判決如主文。
本案經檢察官廖育賢到庭執行職務。
中    華    民    國   100    年    6     月    30    日
              刑事第三庭    審判長法  官  張靜琪
                                  法  官  李婉玉
                                  法  官  黃麗玲
以上正本證明與原本無異。
不得上訴。
                                  書記官  黃毅皓
中    華    民    國   100    年    6     月    30    日